【裁判字號】    99,訴,888
【裁判日期】    990722
【裁判案由】    毒品危害防制條例
【裁判全文】
臺灣高雄地方法院刑事判決               99年度訴字第888號
公  訴  人  臺灣高雄地方法院檢察署檢察官
被      告  乙○○○
上列被告因違反毒品危害防制條例案件，經檢察官提起公訴（99
年度毒偵字第1421、1226號），嗣因被告於準備程序就被訴事實
為有罪陳述，經本院合議庭裁定由受命法官獨任依簡式審判程序
獨任審理，並判決如下：
    主  文
乙○○○施用第一級毒品，處有期徒刑柒月。又施用第二級毒品
，處有期徒刑肆月。又施用第一級毒品，處有期徒刑捌月。又施
用第二級毒品，處有期徒刑伍月，扣案之第二級毒品甲基安非他
命貳包（各含包裝袋壹只，分別驗前淨重零點貳壹伍公克，驗後
淨重零點貳壹公克，及驗前淨重零點壹零柒公克，驗後淨重零點
壹零貳公克），均沒收銷燬，扣案之塑膠吸管壹支、燈泡玻璃球
壹個及糖果鐵盒壹個，均沒收。應執行有期徒刑壹年拾月，扣案
之第二級毒品甲基安非他命貳包（各含包裝袋壹只，分別驗前淨
重零點貳壹伍公克，驗後淨重零點貳壹公克，及驗前淨重零點壹
零柒公克，驗後淨重零點壹零貳公克），均沒收銷燬，扣案之塑
膠吸管壹支、燈泡玻璃球壹個及糖果鐵盒壹個，均沒收。
    事  實
一、乙○○○前於民國96年間，因施用毒品案件，經本院以96年
    度毒聲字第1948號裁定送觀察、勒戒後，因認無繼續施用毒
    品之傾向，於97年3 月17日執行完畢釋放出所，並由臺灣高
    雄地方法院檢察署檢察官以97年度毒偵緝字第68號為不起訴
    處分確定。詎其仍未戒除毒癮，明知海洛因、甲基安非他命
    分別經公告列為毒品危害防制條例第一級、第二級毒品，不
    得非法持有、施用，詎仍未戒除施用毒品習性，復分別基於
    非法施用第一級毒品海洛因、第二級毒品甲基安非他命之犯
    意，於下列時間，為下列犯行：
  (一)99年1 月6 月晚上9 時30分回溯72小時內某時，在高雄縣某
    處，施用第一級毒品海洛因1 次。
  (二)99年1 月4 月某時許，在高雄縣大寮鄉○○○○道路，施用
    第二級毒品甲基安非他命1 次。嗣因其為列管毒品調驗人口
    ，於同年6 日晚上9 時30分許，經警通知定期採尿送驗，經
    送往長榮大學檢驗，結果呈嗎啡、甲基安非他命陽性反應。
  (三)99年2 月18日（起訴書誤載為17日）上午9 時45分許回溯72
    小時內某時，在高雄縣某處，施用第一級毒品海洛因1 次。
  (四)99年2 月17月下午2 時許，在高雄縣大寮鄉○○村○○○道
    路，以玻璃球燒烤方式，施用第二級毒品甲基安非他命1 次
    。嗣為警於同年月18日上午8 時50分許，在高雄縣大寮鄉○
    ○村○○路與大智街口，發覺形跡可疑而攔檢盤查，並扣得
    該次施用剩餘之第二級毒品甲基安非他命2 包，與其所有供
    該次施用第二級毒品甲基安非他命之塑膠吸管1 支、燈泡玻
    璃球1 個，及供盛裝第二級毒品甲基安非他命之糖果鐵盒1
    個，並於同日上午9 時30分許，經其同意為警採集尿液送往
    台灣檢驗科技股份有限公司檢驗，結果呈嗎啡、可待因、甲
    基安非他命陽性反應，而上開甲基安非他命2 包，復經本院
    職權送請高雄醫學大學附設中和紀念醫院檢驗，確呈第二級
    毒品甲基安非他命陽性反應（分別驗前淨重0.215 公克，驗
    後淨重0.21公克，及驗前淨重0.107 公克，驗後淨重0.102
    公克），始悉上情。
二、案經高雄縣政府警察局林園分局報請臺灣高雄地方法院檢察
    署檢察官偵查起訴。
    理  由
一、本件被告乙○○○所犯均係死刑、無期徒刑、最輕本刑為3
    年以上有期徒刑以外之罪，其於準備程序中就被訴事實均為
    有罪陳述，經法官告知簡式審判程序之旨，並聽取檢察官及
    被告之意見後，經本院合議庭裁定由受命法官獨任進行簡式
    審判程序。
二、上揭事實均據被告坦承不諱，且其如事實一(一)、(二)所示為警
    查獲後，經其同意採集尿液送驗結果，呈現嗎啡及甲基安非
    他命陽性反應，有高雄縣政府警察局林園分局99年1 月6 日
    列管毒品人口尿液檢體採集送驗紀錄表、尿液採驗同意書及
    長榮大學99年1 月29日確認報告各1 紙附卷可稽（見林園分
    局高縣林偵移字第0990002039號警卷第4 至6 頁），其如事
    實一(三)、(四)所示為警查獲後，經其同意採集尿液送驗結果，
    呈現嗎啡、可待因及甲基安非他命陽性反應，有高雄縣政府
    警察局林園分局99年2 月18日尿液採驗同意書及台灣檢驗科
    技股份有限公司99年3 月5 日濫用藥物尿液檢驗報告各1 紙
    附卷可稽（見林園分局高縣林偵移字第0990031186號警卷第
    14 頁 、99年度毒偵字第1421號卷第9 頁）。且被告有如事
    實欄所示於觀察、勒戒執行完畢釋放後5 年內，即再犯本案
    4 件施用毒品案件，有臺灣高等法院被告前案紀錄表1 份在
    卷可憑，顯見被告所受強制戒治執行程序未能遮斷毒癮，核
    屬毒品危害防制條例第23條第2 項釋放後5 年內再犯情形，
    應依一般刑事訴訟程序予以起訴論罪科刑（最高法院97年度
    第5 次刑庭決議可資參照）。又扣案之第二級毒品甲基安非
    他命2 包，經本院職權送請高雄醫學大學附設中和紀念醫院
    檢驗，確呈第二級毒品甲基安非他命陽性反應（分別驗前淨
    重0.215 公克，驗後淨重0.21公克，及驗前淨重0.107 公克
    ，驗後淨重0. 102公克），此有該院99年5 月4 日檢驗報告
    2 紙附卷可稽（見本院審訴字卷第24、25頁）。綜上所述，
    足見被告前開任意性自白核與事實相符，堪以採信。本件事
    證明確，被告犯行均堪以認定，應予論罪科刑。
三、核被告所為，分別係犯毒品危害防制條例第10條第1 項之施
    用第一級毒品罪、同條例同條第2 項之施用第二級毒品罪。
    其為施用而持有第一級、第二級毒品之低度行為，應為其施
    用之高度行為所吸收，不另論罪。再刑法第56條有關連續犯
    之規定業經刪除，於95年7 月1 日施行，依其修正理由之說
    明，係將本應各自獨立評價之數罪，回歸本來就應賦予複數
    法律效果之原貌，因此，就刑法修正施行後多次施用毒品之
    犯行，除符合接續犯之要件外，各次均為各自獨立之行為，
    採一罪一罰，始符合立法本旨（最高法院96年度第9 次刑事
    庭會議決議參照）。本件被告施用第一級、第二級之時間、
    方式、毒品項目均不同，應認被告4 次施用毒品之犯行，係
    各別起意，行為互殊，無接續犯之實質上一罪關係，應各別
    論處，分論併罰。爰審酌被告經觀察、勒戒執行完畢釋放後
    ，仍未能徹底戒絕毒品，再犯本件施用毒品罪，顯見其無戒
    毒悔改之意，惟念其犯後坦承犯行，態度尚可，且施用、持
    有毒品行為，乃屬對自身健康之戕害行為，並未危及他人，
    及其犯罪動機、目的、手段、扣案其持有毒品重量甚微、家
    境勉持、教育程度為國中肄業（見警卷第1 頁、本院訴字卷
    第32頁）等一切情狀，分別量處如主文所示之刑，並定其應
    執行刑。
四、末查被告如事實欄一(四)所示施用第二級毒品甲基安非他命後
    ，為警扣得該次施用剩餘之第二級毒品甲基安非他命2 包及
    塑膠吸管1 支、燈泡玻璃球1 個及糖果鐵盒1 個，其中第二
    級毒品甲基安非他命2 包，經本院職權送請高雄醫學大學附
    設中和紀念醫院檢驗，確呈第二級毒品甲基安非他命陽性反
    應，已如前述，且包裹上開毒品之包裝袋2 只，因沾有微量
    甲基安非他命而難以析離，均應併依同條例第18條第1 項前
    段規定沒收銷燬，而扣案之塑膠吸管1 支、燈泡玻璃球1 個
    及糖果鐵盒1 個，均為被告所有，分別供施用、盛裝第二級
    毒品甲基安非他命所用，業據被告供承明確（見本院訴字卷
    第29至30頁），爰依刑法第38條第1 項第2 款之規定沒收，
    均在該次施用第二級毒品之主文項下併予宣告。至鑑驗所耗
    損之毒品，既已費失，自無庸宣告沒收銷燬，附此敘明。
據上論斷，應依刑事訴訟法第273 條之1 第1 項、第299 條第1
項前段，毒品危害防制條例第10條、第18條第1 項前段，刑法第
11條、第38條第1 項第2 款、第51條第5 款，判決如主文。
本件經檢察官甲○○到庭執行職務。
中    華    民    國    99    年    7     月    22    日
                  刑事第十四庭   法  官   李俊霖
以上正本證明與原本無異。
如不服本判決應於收受送達後10日內向本院提出上訴書狀，並應
敘述具體理由；如未敘述上訴理由者，應於上訴期間屆滿後20日
內向本院補提理由書（均須按他造當事人之人數附繕本）「切勿
逕送上級法院」。
中    華    民    國    99    年    7     月    22    日
                                 書記官   武凱葳
附錄本案論罪科刑法條：
毒品危害防制條例第10條
施用第一級毒品者，處6 月以上5 年以下有期徒刑。
施用第二級毒品者，處3 年以下有期徒刑。
毒品危害防制條例第18條第1 項
查獲之第一、二級毒品及專供製造或施用第一、二級毒品之器具
，不問屬於犯人與否，均沒收銷燬之；查獲之第三、四級毒品及
製造或施用毒品之器具，無正當理由而擅自持有者，均沒入銷燬
之。但合於醫藥、研究或訓練之用者，得不予銷燬。

司法院資訊處製作；財團法人民間司法改革基金會備份。
